臺灣高等法院臺中分院刑事判決　　　　94年度上訴字第1992號
上　訴　人　臺灣南投地方法院檢察署檢察官
上　訴　人
即　被　告　甲○○
上列上訴人等因被告違反毒品危害防制條例案件，不服臺灣南投
地方法院94年度訴字第381號中華民國94年8月22日第一審判決（
起訴案號：臺灣南投地方法院檢察署 94年度毒偵字第578號、移
送併案審理案號：臺灣南投地方法院檢察署94年度偵字第1062號
），提起上訴，再經臺灣南投地方法院檢察官移送本院併案審理
（案號：臺灣南投地方法院檢察署94年度毒偵字第2471號、第35
89號），本院判決如下：
    主 　　 文
原判決關於施用第二級毒品部分暨定應執行刑部分，均撤銷。
甲○○連續施用第二級毒品，處有期徒刑肆月。
其他上訴駁回。
撤銷改判（施用第二級毒品）部分與上訴駁回（施用第一級毒品
）部分，主刑部分應執行有期徒刑壹年。
    事  實
一、甲○○前於民國（下同）93年間因施用第二級毒品案件，經
    送觀察、勒戒後，認無繼續施用毒品傾向，於93年10月15日
    執行完畢出所，並由臺灣南投地方法院檢察署檢察官於同日
    以 93年度毒偵字第528、1122號為不起訴處分確定。詎甲○
    ○於上開觀察、勒戒執行完畢釋放後 5年內，仍不知戒絕毒
    癮，復基於施用第一級毒品海洛因之犯意，於94年3月8日14
    時許，在南投縣埔里鎮○○路的產業道路旁，以將第一級毒
    品海洛因摻入香菸內以火燒烤之方式，施用第一級毒品海洛
    因一次；另又基於施用第二級毒品甲基安非他命（起訴書誤
    載為安非他命） 之犯意，自94年1月初某日起至同年3月8日
    採尿前三日左右，在南投縣埔里鎮○○路的產業道路旁，以
    將第二級毒品甲基安非他命置於玻璃球內或置於錫箔紙上以
    火燒烤之方式，連續施用第二級毒品甲基安非他命多次。嗣
    為警於94年3月8日14時40分許，在南投縣埔里鎮○○路產業
    道路旁查獲。
二、案經南投縣政府警察局埔里分局報告臺灣南投地方法院檢察
    署檢察官偵查起訴及移送併辦審理。
    理　　  由
一、訊據上訴人即被告甲○○（以下簡稱被告）對於上開事實坦
    承不諱，核與為警採集其尿液送驗結果呈甲基非他命（甲基
    安非他命≧500ng/ml，且安非他命≧200ng/ml應判為甲基安
    非他命陽性，起訴書誤載為安非他命）、嗎啡陽性反應，此
    有詮昕科技股份有限公司 94年3月23日編號第00000000號濫
    用藥物尿液檢驗報告一份附卷可稽，又被告前因施用第二級
    毒品案件，經送觀察、勒戒後，認無繼續施用毒品傾向，於
    93年10月15日執行完畢出所，並由臺灣南投地方法院檢察署
    檢察官於同日以 93年度毒偵字第528號、第1122號為不起訴
    處分確定，此有上開不起訴處分書及臺灣高等法院被告前案
    紀錄表各一份在卷可參，本件事證明確，被告犯行堪認定。
二、按海洛因、甲基安非他命分屬毒品危害防制條例第2條第2項
    第1款、第2款所指之第一級、第二級毒品，核被告所為，係
    違反毒品危害防制條例第10條第1 項之施用第一級毒品罪及
    同條第2項之施用第2級毒品罪。其施用前持有第一級、第二
    級毒品之低度行為，已為施用之高度行為所吸收，均不另論
    罪。又被告所為多次施用第二級毒品之行為，時間緊接，所
    犯罪名相同，顯係出於概括之犯意為之，為連續犯，應依刑
    法第56條之規定以一罪論，並加重其刑。被告所犯上開二罪
    ，犯意各別，罪名不同，應分論併罰之。原審判決關於被告
    施用第一級毒品部分，依上開理由，適用毒品危害防制條例
    第10條第1項，予以量處有期徒刑8月，核其認事用法均無違
    誤，量刑亦稱妥適，被告就原審判決關於其施用第一級毒品
    部分上訴主張原審判決量刑過重等語，指摘原審判決關於其
    施用第一級毒品部分不當，顯無理由；另檢察官亦就原審判
    決關於被告施用第一級毒品部分，上訴主張原審判決疏未及
    審酌被告於94年7月6日16時30分許，在南投縣埔里鎮○○里
    ○○路158號前查獲，並扣得毒品海洛因1包及注射針筒 1支
    之施用第一級毒品犯行為審酌等語，指摘原審判決不當，惟
    查：被告於94年7月6日經警採集之尿液送請確認檢驗結果鴉
    片海洛因代謝類均呈陰性反應，此有詮昕科技股份有限公司
    94年7月20日編號00000000號濫用藥物尿液檢驗報告1份附卷
    可稽，縱被告於本院審理時自白確曾施用第一級海洛因至94
    年9月7日止，亦無從以被告與檢驗結果不符之自白認定被告
    尚有犯罪事實欄以外之施用第一級毒品海洛因犯行，檢察官
    執此指摘原審判決關於被告施用第一級毒品部分不當，顯無
    理由，應予駁回。另原審判決關於被告施用第二級毒品部分
    認被告罪證明確予以論罪科刑，固非無見，惟本件被告除經
    警於94年3月8日14時40分許，在南投縣埔里鎮○○路產業道
    路旁查獲後，採尿送驗呈甲基安非他命陽性反應外，嗣後經
    警查獲後採尿送驗結果，均呈甲基安非他命陰性反應（詳如
    後理由欄四所述），核與被告自白有施用第二級毒品至94年
    7月初之情節不符， 按被告之自白不得作為有罪判決之唯一
    證據，仍應調查其他必要之證據，以察其是否與事實相符，
    刑事訴訟法第156條第2項定有明文。原審判決執被告所為與
    檢驗結果不符之自白認定被告於94年3月8日後仍有施用第二
    級毒品，即有未洽。被告就原審判決關於其施用第二級毒品
    部分上訴主張原審判決量刑過重等語，指摘原審判決關於其
    施用第二級毒品部分不當，雖無理由，惟原審判決關於被告
    施用第二級毒品部分既有上開可議之處，自應由本院將原審
    判決關於被告施用第二級毒品部分撤銷，爰審酌被告施用第
    二級毒品時間非長；施用毒品犯罪係自戕行為，對他人權益
    損害非鉅；犯罪後坦承犯行，態度良好等一切情狀，量處被
    告有期徒刑 4月，並與前開上訴駁回之被告施用第一級毒品
    部分定其應執行之刑為有期徒刑1年。
三、移送原審併案之臺灣南投地方法院檢察署94年度偵字第1062
    號案略以：被告於 94年7月27日20時許，為警在南投縣埔里
    鎮大城里恒吉巷88弄12號查獲，並扣得第二級毒品甲基安非
    他命一包含袋重 0.1公克，其所有供施用第二級毒品甲基安
    非他命使用之安非他命吸食器2個及破碎之安非他命吸食器1
    個，因認被告涉有毒品危害防制條例第10條第2 項之施用第
    二級毒品罪嫌，惟查：被告固自白施用第二級毒品至94年 7
    月1日等語（詳見本院審理卷第63頁），但被告於94年7月27
    日經警採集之尿液送檢驗，確認檢驗結果安非他命及甲基安
    非他命均呈陰性反應，此有詮昕科技股份有限公司94年8月9
    日、編號00000000號濫用藥物尿液檢驗報告一份附卷可稽，
    顯與被告上開自白不符。尚無從以被告持有甲基安非他命一
    包含袋重 0.1公克，其所有供施用第二級毒品甲基安非他命
    使用之安非他命吸食器2個及破碎之安非他命吸食器1個，即
    認被告涉有施用第二級毒品。是本部分併案意旨與本件被告
    經起訴之施用第二級毒品部分，並未具連續犯之裁判上一罪
    關係，本院自不得併予審判，而應退由檢察官另行偵辦。
四、併案之臺灣南投地方法院檢察署94年度毒偵字第2471號案略
    以：被告於94年7月6日16時30分許，在南投縣埔里鎮○○里
    ○○路158號前為警查獲，並扣得毒品海洛因1包及注射針筒
    1支，而被告亦自承施用第一級毒品海洛因， 惟查：被告固
    坦承施用第一級毒品至94年9月7日（詳見本院審理卷第65頁
    ），而扣案之白粉1包，確係毒品海洛因 （淨重1.12公克、
    空包裝重0.49公克，有法務部調查局94年9月14日調科字第9
    70002785號鑑定通知書1份在卷可稽，惟被告於 94年7月6日
    經警採集之尿液送檢驗，確認檢驗結果安非他命及鴉片海洛
    因代類均呈陰性反應，此有詮昕科技股份有限公司94年7月2
    0日編號00000000 號濫用藥物尿液檢驗報告一份附卷可稽，
    顯與被告上開自白不符。尚無從以被告持有海洛因 1包及注
    射針筒 1支，即認被告涉有施用第一級毒品海洛因。是本部
    分併案意旨與本件被告經起訴之施用第一級毒品部分，並未
    具連續犯之裁判上一罪關係，本院自不得併予審判，而應退
    由檢察官另行偵辦。
五、併案之臺灣南投地方法院檢察署94年度毒偵字第3589號案略
    以：被告於 94年8月23日21時30分許，在南投縣埔里鎮大城
    里恒吉巷88弄12號查獲，並扣得第二級毒品甲基安非他命一
    包含袋重0.3公克、杓子3支，惟因被告經警於採集之尿液送
    驗結果呈安非他命及甲基非他命陰性反應定通知書 1份在卷
    可稽，此有詮昕科技股份有限公司94年9月13日編號0000000
    0號濫用藥物尿液檢驗報告一份附卷可稽， 固未能認被告有
    施用第二級毒品安非他命而就被告施用第二級毒品安非他命
    部分，以臺灣南投地方法院檢察署94年偵字第1218號案處分
    不起訴，惟仍應認被告已涉有毒品危害防制條例第11條第 2
    項之持有第二級毒品罪嫌，惟查：本件被告施用第二級毒品
    之犯行，僅能認定自 「94年1月初某日起至同年3月8日採尿
    前3日左右止」 ，被告所涉本部分持有第二級毒品犯行距上
    開被告最後施用第二級毒品之時間 94年3月8日採尿前3日左
    右止，已逾 5月餘，其持有第二級毒品犯行，顯無從認與本
　　件被告經起訴之施用第二級毒品犯行，有何連續犯之裁判上
    一罪關係，本院亦無從併予審判，自應退由檢察官另行偵辦
    。
據上論斷，應依刑事訴訟法第368條、第369條第1項前段、第364
條，毒品危害防制條例第10條第2項、，刑法第11條前段、第 56
條、第51條第5款，判決如主文。
本案經檢察官乙○○到庭執行職務。
中　　華　　民　　國　　94　　年　　12　　月　　22　　日
              刑事第三庭  審判長法　官　王　增　瑜
                                法　官　廖　柏　基
                                法　官　胡　忠　文
上列正本證明與原本無異。
施用第一級毒品得上訴。
施用第二級毒品不得上訴。
如不服本判決應於收受送達後十日內向本院提出上訴書狀，其未
敘述上訴之理由者並得於提起上訴後十日內向本院補提理由書（
均須按他造當事人之人數附繕本）。
                                書記官　陳　麗　玉
中　　華　　民　　國　　94　　年　　12　　月　　22　　日
毒品危害防制條例第10條：
施用第一級毒品者，處6月以上5年以下有期徒刑。
施用第二級毒品者，處3年以下有期徒刑。
　　　　　　　　　　　　　　　　　　　　　　　　　　　Ｒ
